Inventaris van een verzameling stukken, afkomstig van jhr. dr. C.G.W.F. van Vredenburch
Nationaal Archief, Den Haag
Familiearchief Van Vredenburch, Ambtelijke Stukken
Vredenburch, van
1246-1880
35355
28.00 meter; 630 inventarisnummers.
Normale geschreven en gedrukte teksten.
Nationaal Archief, Den Haag
Vredenburch, mr. Adriaan van
Vredenburch, mr. Gerard van
Vredenburch, mr. Jacob van
Het archief bevat stukken uit hoofde van de diverse leden van het geslacht Van Vredenburch opgesteld als ontvanger-generaal der geestelijke goederen in Holland. Resoluties, brieven, adviezen. Er zijn veel rekeningen, met indexen op naam en plaats, kasboeken met maandstaten, voorwaarden voor verpachting en aanbesteding, blafferds met diverse soorten inkomsten (landpachten, renten e.d.). Er zijn allerlei titels van aankomsten (overdracht landerijen, losrentes e.d.) en resoluties van de Staten van Holland en Gecommitteerde Raden plus aantekeningen betreffende het beheer van kerkelijke goederen. Het tweede gedeelte van het archief bevat losse stukken opgesteld uit hoofde van andere functies, voornamelijk betrekking hebbend op toezicht op dijken (Ringcommissie) en scholen. Tevens zijn er veel rekeningen m.b.t. het bestuur van diverse ambachten en polders in de omgeving van Delft en stukken rakende (het bestuur van) de stad Delft.
Archiefvorming
Geschiedenis van het archiefbeheer
Eerste (ambtelijk) gedeelte: Stukken uit het archief van den Ontvanger-generaal der geestelijke goederen in Holland.
Onder de talrijke papieren en bescheiden, door Jhr. Dr. C. G. W. F. van Vredenburch, buitengewoon gezant en gevolmachtigd minister te Brussel, aan het Algemeen Rijksarchief in bruikleen gegeven, nemen de stukken, op onderstaande lijst vermeld en afkomstig uit het archief van den ontvanger-generaal der geestelijke goederen, eene belangrijke plaats in.
Het ambt van ontvanger-generaal dier goederen werd sedert 1738 tot aan de opheffing van dezen post op 1 Februari 1811, achtereenvolgens bekleed door Mr. Adriaan van Vredenburch, aangesteld 19 September 1738, zijn zoon Mr. Gerard, benoemd 17 Juli 1739, en Mr. Jacob van Vredenburch, die op zijn beurt zijn vader sedert 26 Maart 1784 in dat ambt was opgevolgd.
De archieven van het kantoor werden den 7den April 1824 door den archivaris Van Wijn van de erfgenamen van den laatsten ontvanger overgenomen en, nadat ze in het daarop volgende jaar door het Amortisatie-syndicaat waren opgevraagd, eerst in 1860 en 1861 van het Departement van Financiën op het Rijksarchief terug ontvangen.Achtereenvolgens, bij proces-verbaal van 14 Augustus 1860 en 22 Juli 1861, werden door genoemd Departement (Financiën) een groot aantal archiefstukken aan het Rijksarchief overgedragen. Bij beide zendingen bevond zich een gedeelte van het archief van het voormalig kantoor der geestelijke goederen te Delft. Nadat deze beide gedeelten weer samengevoegd waren, werden ze in een voorloopigen inventaris beschreven.
Intusschen blijkt thans, dat de daarin opgenomen stukken niet het geheele archief van het kantoor der geestelijke goederen uitmaken, en dat een vrij aanzienlijk deel van dit archief, bij de overgave in 1824, onder de familie van den laatsen ontvanger moet achtergebleven zijn. Het mag daarom van belang geacht worden, dat ook dit gedeelte nu aan het Algemeen Rijksarchief in bewaring is gegeven.
De verwerving van het archief
Het archiefblok bevat archiefstukken onder verschillende rechtstitels verworven.
Inhoud en structuur van het archief
3.20
Inhoud
Onder de thans verkregen stukken verdienen enkele een bijzondere vermelding. In de eerste plaats de oudste rekening van den eersten ontvanger Cornelis van Coolwijck, over de jaren 1572-1578.
Hoewel door de Staten van Holland eerst bij commissie van 8 September 1578 benoemd, was aan dezen ontvanger bij zijn instructie d.d. 21 October 1578 onder andere opgedragen na te gaan, welke inkomsten van beneficiën, vicarieën, canonisieën en andere geestelijke goederen, bestemd voor het onderhoud der predikanten, sedert 1573 nog niet geïnd waren, en welke betalingen aan predikanten sedert dien tijd reeds gedaan waren of nog moesten geschieden. De` uitkomst van dit onderzoek vinden wij terug in zijn eerste rekening, die tot nu toe in de serie in het Algemeen Rijksarchief aanwezige rekeningen ontbrak.
Behalve een groot aantal duplicaten of exemplaren voor den rendant, van in het archief der Rekenkamer van Holland berustende rekeningen van de geestelijke goederen, treffen wij onder de nu verkregen verzameling een exemplaar aan van de daar ontbrekende rekeningen over 1791 en 1808.
Met de inning der kerkelijke inkomsten waren, vooral in den eersten tijd na de oprichting van het geestelijk kantoor, in verschillende plaatsen van Holland particuliere ontvangers, kerkmeesters of andere daartoe aangewezen personen belast, die van hun ontvangst verantwoording verschuldigd waren, hetzij rechtstreeks aan de provinciale rekenkamer, hetzij aan den ontvanger-generaal. Ook van de door hen opgemaakte rekeningen wordt een aantal in deze verzameling aangetroffen.
Als een belangrijke aanwinst mogen voorts beschouwd worden de thans verkregen oudste blafferds van de inkomsten van het geestelijk kantoor, aangelegd door de ontvangers-generaal tusschen de jaren 1585 en 1659, alsmede een aantal oude blafferds van inkomsten van pastorale-, kapittel- en conventuale goederen in verschillende plaatsen, welke, aanvankelijk beheerd door daartoe aangewezen rentmeesters, later ook onder het beheer van den ontvanger-generaal gebracht werden.
Als aanvulling van de reeds in het Algemeen Rijksarchief aanwezige journalen van ontvangsten verdienen die, welke in 1808 aangelegd zijn, en de kasboeken van ontvangsten van 1729-1809 en van uitgaven van 1765-1810 genoemd te worden.
De correspondentie van de Staten van Holland, Gecommitteerde Raden en latere besturen met den ontvanger-generaal bestond eenerzijds in de toezending van extract-resolutiën en aanschrijvingen, anderzijds in het geven van adviezen door den ontvanger-generaal op in zijn handen gestelde requesten. Deze correspondentie, welke niet verder aanwezig was dan tot het jaar 1738, is nu aangevuld met die van de jaren 1738-1814 en omvat dus mede de afwikkeling van de loopende zaken na de opheffing van het kantoor in 1811.
Ten slotte mag nog de aandacht gevestigd worden op een aantal titels van aankomst van renten en andere inkomsten in deze verzameling aanwezig, waaronder een drietal tot dusver onbekende Hollandsche charters, benevens een cartularium van schenkingen aan de Heilige-geestarmen te 's-Gravezande en een van het Bagijnenhof aldaar, in het bijzonder vermeld mogen worden.
Ordening van het archief
Bijlage A
Copie van een reçu, berustende onder de papieren van de familie Van Vredenburch.
Ontvangen bij mij, ondergeteekende, Archivarius van het Rijk, van de erfgenamen van wijlen Mr. Jacob Vredenburch, het navolgende archief van het gewezen kantoor-generaal der Geestelijke goederen, namelijk:
161 volumes van rekeningen.
176 journalen.
99 uitgaafboeken.
2 memorialen.
2 oude registers.
1 oud declaratieboek.
1 kast met loketten met de daarin behoorende papieren, volgens daarin zich bevindende inventaris.
's-Gravenhage, den 7den April 1824.
(was geteekend:) H. v. Wijn.
Bijlage B
Copie van een brief van Cornelis de Fouw aan mr. J. W. van Vredenburch, burgemeester van Rijswijk, berustende onder de papieren der familie.
WelEdelGeboren Heer!
De heer Van Geyt, chartermeester van het Departement der Domeinen bij het Amortisatie-syndicaat, is reeds in de gepasseerde week bij ons aan 's Rijks Archief geweest, ten einde aan den heere Van Wijn of den heere De Jonge kennis te komen geven, dat hij door de Permanente Commissie van voorsz. Syndicaat was geauthoriseerd, om onder anderen ook uit 's Rijks Archief over te nemen en af te halen de charters van het voormalige comptoir der Geestelijke goederen te Delft, zoo als dezelve in het gepasseerde jaar door UwelEd. Geb. bij voorn. 's Rijks Archief zijn overgebragt; en daar deze afhaling waarschijnlijk nog deze week geschieden zal, heb ik, ter behoorlijke overgave van dezelve, reeds tot heden toe te vergeefsch gezocht naar het van UwelEd. Geb. bekomen lijstje of de nota van de ingebonden rekeningen enz., en neem om die reden de vrijheid Uw Ed. Geb. zeer minzaam te verzoeken, om mij het plaizier te willen aandoen, om eens, al was het slechts voor den tijd van een enkeld uur, Uw Ed. Geb. nota van dezelve ter leen te mogen hebben, ten einde dat momentelijk gemis te kunnen redresseeren.
Ik ben nu sedert een vol jaar ongesteld geweest en heb van het begin van November laatsleden tot in het begin van Mei
(1924) I. 15
niet kunnen uitgaan en dus al dien tijd niet aan het Archief kunnen komen, door welke lengte van tijd ik mij volstrekt niet kan herinneren, waar ik dat lijstje of die nota geborgen heb.
Dat van de verdere stukken, welke in de kast geplaatst zijn, ligt prompt bij die stukken, alwaar ik dacht het andere mede te zullen vinden.
Vertrouwende, dat UwelEdelGeb. mijne vrijmoedigheid in dezen wel ien goede zal gelieven te duiden, heb ik de eer mij met alle hoogachting te noemen.
U WelEd.Geb. zeer gehoorzamen dienaar, (was geteekend:) Cornelis de Fouw. L.F.
's-Gravenhage, den 25 Octob. 1825.
Aanwijzingen voor de gebruiker
Openbaarheidsbeperkingen
Volledig openbaar.
Materiële beperkingen
Aanvraaginstructie
Openbare archiefstukken kunnen online worden aangevraagd en gereserveerd. U kunt dit ook via de terminals in de studiezaal van het Nationaal Archief doen. Om te kunnen reserveren dient u de volgende stappen te volgen:
U maakt een profiel aan op www.gahetna.nl, en logt vervolgens in
Via de archiefinventaris (alleen de beschrijvingen met rode nummers) selecteert u het gewenste archiefstuk door op de knop 'Reserveren' te klikken
In het volgende scherm geeft u aan op welke dag u het archiefstuk wilt inzien
Indien u zich bevindt in de studiezaal en een tafelnummer heeft ontvangen kunt u dit nummer vermelden. Als u geen tafelnummer heeft kunt u tafelnummer 777 laten staan
Vervolgens bevestigt u uw reservering door deze te versturen.
Verwant materiaal
3.20.61.02 Archief van de familie Vredenburch, supplement
4.VRF Archief van de familie Vredenburch, kaarten
Beschikbaarheid van kopieën
Bijlagen
Index op inventarisnummer 33
Op 8-9-1578 stelde de Staten van Holland, Cornelis van Coolwijk aan als eerste ontvanger over alle geestelijke goederen. Dit had een tweeledig doel, n.l.:
om de predikanten etc. finantieel te kunnen onderhouden
om te voorkomen dat deze gelden c.q. goederen in verkeerden handen zouden vallen.
In de diverse acten wordt dit kantoor aangeduid met het "geestelijk kantoor te Delft".
Daar de rekeningen en andere bescheiden in bruikleen aan het Algemeen Rijksarchief te Den Haag zijn gegeven door Jhr. Dr. C.G.W.F. van Vredenburch, staat deze verzameling van stukken op dit archief bekend als de "collectie van Vredenburch".
De oudste rekening (inventarisnummer 33) is een lijvig boek van ruim 900 folio's zonder index. Vandaar dat C.C.J. Lans
Malakkastraat 20, Den Haag
daarop een zeer summiere klapper heeft vervaardigd, op grond van de in dit deel voorkomende plaatsnamenhoofdjes, met daarachter de folio nummers.
Ten slotte is nog te vermelden, dat tot folio 765 de inkomsten genoteerd zijn en daarna de uitgaven.
(v = verso, dat wil zeggen, de tegenoverliggende pagina.)
Plaatsnamenhoofdjes Folionummer (s)
Aar ter 277v
Aalsmeer 790 152
Aarlanderveen 254v 797v 888v(?)
Alblas 3v 848 857
Alblasserwaard 3 857
Alfen 343 806
Ameiden 834
Ammerstol 669 844v 860
Amstelland 163 885
Amsterveen 163v 840
Anthonispolder St. 48 777v 837 849v 869v
Arkel 902v
Arkel, land van 670v 818 902v
Asperen 689v
Barendrecht 109v
Bergambacht 770v 860
Beijerland 54v 778v
Belois 611 818 899v
Benthuizen 32l 803v
Benthoorne 326
Berkel 307 458 589
Berkenwoude 22 862
Beverwijk 144
Billerhoek 28v
Bleiswijk 600v 817
Blokland, Hoog 674 903v
Bodegraven 168v
Boskoop 339v 805v
Brandwijk 859
Burgraverveen 159
C, zie K
Cillaershoek, zie G
Delft 416 444v
Delftland 416 809 893v
Delfshaven 814
Dichoorn 158
Dordrecht 766
Eijk en duinen 420v 448 546v 894v
Ewoutharnasch 600
Geertruidenberg 2
Giessen Ouderkerk 16
Gillershoek 864
Glijbeland 859
Goijland(?) 163
Gorinchem 670v
Gouda 611 818 899v
Gouderak 745v
Goudriaan 836
Gravenzanden 456 585v
Groot Ammers 665v 900v
Den Haag 228v 423 462v 513v 809 842 893v
Haagambacht 447
Haarlem 128 789 838v 885
Haastrecht 652v
Hazerswoude 3l6v 802 841v 890
Heemskerk 145v
Heerjansdam 55 871v
Heeroudelandsambacht 63 779v 873v
Heynenschijdenambacht 73v
Heyneoort 52 778 871
Henrik Ido Ambacht 783 851 876v
Heukelum 689v
Hillegersberg 697v 829v 906
Hillegom 407v 892v
Hodenpijll 457v
Hogeveen 326
Honsholredijk 452v
Hoornaar 824 903
In 't Veen 747v
Jacobswoude 243v
Calshagen 289v
Capelle a/d IJssel 742 847 906v
Katwijk (bij Zegwaard?) 306v 795
Katwijk op de Rijn 230
Kedichem 688 904v
Ketel 575 594v 895v
Charlois 112 785v 883
Kouderkerk 247 796v 854v 888v
Kralingen 724
Krimpen a/d Lek 23v 862v
Krimpenerwaard l8v 860
Cromstrijen 45
Cuydelstaart 289
Kijfhoek 70v 779v 850v 876
Leerbroek 686v
Leerhoek 825 904
Leiden 167v 445 791
Leiderdorp 244
Leimuiden 275v 798v
de Lier 169v
Liere (in Rijnland) 840v 853 886
de Linde 837v 850 872v
Lisse 239v 403 793v 855v
Loosduinen 448v
Louwestein (Gorinchem) 823v
Maasdam 38v 774v 848v 867
Maasland 457 585v 815
Meerkerk 834v
Mijnsherenland 42 776v
Moerkapelle 734
Moerkerkerland 863
Molenaarsgraaf 858
Monster 181v 452v
Moordrecht 742v
Naaldwijk 181v 452v
Nieuwerkerk a/d IJssel 734v 831
Nieuweveen 3l5v 801
Nieuwkoop 295
Nieuwland 672 903
Nieuwpoort 662v 823
Noordeloos l8 688v
Noorden 288v
Noordwijk 390v 806v 892
Noordwijkerhout 243
Nootdorp 594
Oegstgeest 230v 887v
Ommoerden 705 720
Oosterwijk 688 904v
Op de Veen 574
Ouderkerk a/d IJssel 18v 861v
Oudewater 792
Overschie 691 828v 845 850 905v
Papendrecht 4
Pernis 122 788 838
Poeldijk 452v
Polsbroek 663
Portugaal 119v 787
Putte 749
Puttershoek 26 771v 663
Pijnakker 459 590
Reeuwijk 363 691
Rhoon 116v 786v 883v
Ridderskerk 93v 783v 838 851v 879v(?)
Rotterdam 690 706 827
Ryderwaard 871v
Ryenwerkerk onder Haarlem 852v
Rijnland 167v 791 886
Rijnsaterwoude 286
Rijnsburg 415 808
Rijsoort 91 782v
Rijswijk 193
Rotterdam 690v 706 827
Sassenheim 238v
Scheluinen 671v
Schevelingen 420
Schiedam 576 690v 827v
Schieland 690v 827 905v
Schipluiden 457v 587 816
Schobbelandsambacht 66v 875
Schoonhoven 446 611v 820v 899v
Zegwaard 300 306v
Zevenhoven 287v 799v
Zevenhuizen 724v 830
Sloten 147
Sloterdijk 147 838v 885
Sluipwijk 363 383 891
Zoetermeer 300 307 313 462 889v
Zoeterwoude 296 462
Stolwijk 665v 900
Stompwijk 460v
Streefkerk 8v 769v
Strien 773 836v 865v
Strijen 32v
Zwijndrecht 781 875
Ter Aar 277v
Veen, in 't 747v
Veen, op de 574
Velsen 183v
Vianen 831v
Vianen, land van 827
Vlaardingen 567v 813
Vlaardingerbroek 571v
Vlist 663
Voorburg 193 459
Voorhout 414v 807
Voorne 749
Voorschoten 218 461v 841 887v
Vrouwengilde (bij Zoetermeer) 307
Waarder 169
Waddingsveen 326v 804v 890v
Warmond 243v 796
Wassenaar 212v 423 462v 513v 887
Wateringen 513 794v 886v
Weesp 791v
Westmaas 45v 776 849 869v
't Woud 844 600
IJsselmonde 107 784v 882v
Diverse:
- gelichte penningen 907v
- bode-, schrijfloon etc. 910v
- salarissen 920
- verbaal 926v
Beschrijving van de series en archiefbestanddelen
- Eerste gedeelte, 1.
  Stukken uit het archief van den Ontvanger-generaal der geestelijke goederen in Holland.
  - Administratief beheer, A.
    - Ingekomen extract-resolutiën en aanschrijvingen van de Staten van Holland, Gecommitteerde Raden en latere besturen., 1738-1814; 1-5; 5 portefeuilles
      Hierbij ook minuten van missiven van den ontvanger-generaal, geschreven naar aanleiding van de ontvangen aanschrijvingen.
      - 1738-1760, 1
      - 1761-1780, 2
      - 1781-1797, 3
      - 1798-1805, 4
      - 1806-1814, 5
    - Ingekomen extract-resolutiën van Gecommitteerde Raden en latere besturen, minuten van missiven van den ontvanger-generaal, brieven en andere stukken, betreffende de volgende onderwerpen:, 6
      - De betaling van tarwe- en roggerenten in het land van Heusden en Langstraat. 1651-1718
      - De verantwoording van de ontvangst van renten, door kerkmeesters van Oost- en Westzaan. 1747-1806
      - Verschuldigde renten, te betalen door de armenkas te Hilversum. 1773-1809
      - Erfpachten van landen onder Sassenheim. 1774-1810, 1 portefeuille
    - Ingekomen stukken betreffende de verkiezing van leden van den Parochie-raad in De Lier en het beroepen van predikanten aldaar., 1671-1810; 7; 1 portefeuille
      Hierbij copie van het reglement voor genoemden Raad, vastgesteld door Gecommitteerde Raden van Holland bij resolutie van 17 Februari 1622, en enkele minuten van missiven van den ontvanger-generaal.
    - Ingekomen brieven van kerkmeesters, predikanten, ontvangers en anderen., 1705 Maart 17-1812 December 7; 8; 1 portefeuille
    - Correspondentie met den ontvanger van het enregistrement en de domeinen te Heusden betreffende overname door dezen van het beheer der geestelijke goederen, gelegen in de landen, die bij het tractaat van 16 Maart 1810 aan Frankrijk zijn afgestaan., 1811 Januari 10-1812 Maart 13; 9; 20 stukken
    - Correspondentie met den Intendant-generaal der financiën en van de keizerlijke schatkist in Holland den directeur der staatsdomeinen, den inspecteur der domeinen en van het enregistrement, en den gewezen rentmeester-generaal van het kantoor der domeinen te Haarlem, betreffende de liquidatie van her kantoor der geestelijke goederen te Delft. Origineelen, copieën en minuten., 1811 Februari 8-1812 October 31; 10; 14 stukken
    - Minuten van adviezen van den ontvanger-generaal mr. Gerard van Vredenburch aan Gecommitteerde Raden, uitgebracht naar aanleiding van ingekomen requesten; met copieën van deze requesten en bijlagen. Gerangschikt naar de plaatsnamen en volgens het folio, waarop deze in de journalen voorkomen., 1739-1774; 11-17; 7 portefeuilles
      - Fol. 4-16., 11
      - Fol. 17-38., 12
      - Fol. 39-60, 13
      - Fol. 61-91., 14
      - Fol. 92-128., 15
      - Fol. 129-146, 16
      - Fol. 147-175., 17
    - Minuten van adviezen van denzelfden ontvanger, gerangschikt naar verschillende onderwerpen en met verwijzing naar het folio, waarop deze in de journalen voorkomen., 1739-1774; 18; 1 portefeuille
      - Fol. 281, conventualen.
      - Fol. 283, lijfpensioenen te Loosduinen.
      - Fol. 285 en 286, vicarieën en proven.
      - Fol. 291 en 292, uitgaven tot subsidie der kantoren van comptabele personen.
      - Fol. 295-297, beleggen van penningen ten behoeve van het kantoor.
      - Fol. 299, randsoenpenningen en subsidiën.
      - Fol. 494, brengen van posten in de rekening bij verhaal.
      - Fol. 498, vicarieën en proven onder de administratie van het kantoor.
      - Fol. 534 en 535, kosten van het kerkelijk kantoor.
      - Fol. 535, traktement van den ontvanger. Rentgelders van tarwe- en roggerenten. Roggerenten, besteed voor het maken van de Baardwijksche overlaat. Dispuut over het invorderen van een dubbelen canon der erfpachten, renten, cijnsen enz.
    - Minuten van adviezen van denzelfden ontvanger, gerangschikt naar de plaatsen Geervliet, Hellevoetsluis, Krimpen a/d Lek, Made, Moerdijk, Nootdorp, Vianen en Zuidland, zonder verwijzing naar het folio van het journaal., 1746-1775; 19; 1 portefeuille
    - Minuten van adviezen over het collatie-recht van twee vicarieën, gevestigd op het St.-Pancrasaltaar in de Groote kerk te Dordrecht., 1771-1773; 20; 1 portefeuille
    - Minuten van adviezen van de ontvangens-generaal mr. Gerard- en mr. Jacob van Vredenburch, chronologisch gerangschikt., 1741-1809; 21-29; 4 bundels en 5 portefeuilles
      - 1741-1768, 21; 1 portefeuille
      - 1775-1776, 22; 1 bundel
      - 1777-1780, 23; 1 bundel
      - 1781-1783, 24; 1 bundel
      - 1784-1789, 25; 1 bundel
      - 1790-1795, 26; 1 portefeuille
      - 1796-1802, 27; 1 portefeuille
      - 1803-1805, 28; 1 portefeuille
      - 1806-1809, 29; 1 portefeuille
    - Index op de adviezen van den ontvanger-generaal mr. J. Slicher., 1690-1738; 30; 1 deeltje 8°
    - Index op de adviezen van den ontvanger-generaal mr. G. van Vredenburch., 1740-1783; 31; 1 deeltje 8°
    - Register van uitgaande brieven van den ontvanger-generaal., 1743 October 4-1781 Juni 17; 32; 1 deel
  - Comptabel beheer., B.
    - Eerste rekening van Cornelis van Coolwijck, ontvanger-generaal der geestelijke goederen, van zijn ontvangst van de pastorieën, memoriën, getüden, vicarieën en andere geestelijke goederen, bestemd tot het onderhoud der predikanten. Afgehoord ter Rekenkamer van Holland 1590 November 13., 1572-1578; 33; 1 deel
      Exemplaar voor den rendant.
      Voor een index, zie de bijlage bij deze toegang.
      Zie de serie Nadere Toegangen van het Rijksarchief in Zuid-Holland, nrs 93A 93B 93C
    - Rekeningen van mr. Gerard van Vredenburch, ontvanger-generaal der geestelijke goederen., 1780-1783; 34-36A; 4 delen
      Exemplaren voor den rendant.
      - 42e rekening over 1780, afgehoord 1783 October 1., 34
      - 43e rekening over 1781, afgehoord 1784 November 9., 35
      - 44e rekening over 1782, afgehoord 1785 November 9., 36
      - 45e rekening over 1783, afgehoord 1786 November 9., 36A
    - Rekeningen van mr. Jacob van Vredenburch., 1785-1810; 37-62; 21 delen en 5 portefeuilles
      - 2e rekening over 1785, afgehoord 1787 November, 28., 37; 1 deel
      - 1e rekening ovr 1784, afgehoord 1787, Maart, 7., 37A; 1 deel
      - 3e rekening over 1786, afgehoord 1788 September 24., 38; 1 deel
      - 4e rekening over 1787, afgehoord 1788 December 17., 39; 1 deel
      - 5e rekening over 1788, afgehoord 1789 Juli 22., 40; 1 deel
      - 6e rekening over 1789, afgehoord 1790 November 3., 41; 1 deel
      - 7e rekening over 1790, afgehoord 1791 Juli 20., 42; 1 deel
      - 8e rekening over 1791, afgehoord 1792 November 21., 43; 1 deel
      - 9e rekening over 1792, afgehoord 1793 December 2., 44; 1 deel
      - 10e rekening over 1793, afgehoord 1794 December 17., 45; 1 deel
      - 11e rekening over 1794, afgehoord 1795 December 20., 46; 1 deel
      - 12e rekening over 1795, afgehoord 1796 December 20., 46A; 1 deel
      - 13e rekening over 1796, afgehoord 1797 December 22., 47; 1 deel
      - 14e rekening over 1797, afgehoord 1800 December 15, 48; 1 deel
      - 15e rekening over 1798, afgehoord 1804 Januari 30, 49; 1 deel
      - 16e rekening over 1799, afgehoord 1805 April 11., 50; 1 deel
      - 17e rekening over 1800, afgehoord 1805 Juli 29., 51; 1 deel
      - 18e rekening over 1801, afgehoord 1805 December 11., 52; 1 deel
      - 19e rekening over 1802, afgehoord 1806 Mei 22., 53; 1 deel
      - 20e rekening over 1803, afgehoord 1806 November 5., 54; 1 deel
      - 21e rekening over 1804, afgehoord 1807 Maart 4., 55; 1 deel
      - 22e rekening over 1805, afgehoord 1807 October 30., 56; 1 deel
      - 23e rekening over 1806, afgehoord 1808 Mei 25., 57; 1 deel
      - 24e rekening over 1807, afgehoord 1809 April 28., 58; 1 portefeuille
      - 25e rekening over 1808, afgehoord 1811 November 5, 59; 1 portefeuille
      - 26e rekening over 1809, afgehoord 1811 November 5, 60; 1 portefeuille
      - supplet. rekening over 1809, afgehoord 1811 November 5., 61; 1 portefeuille
      - 27e conclusieve rekening over, 1810, afgehoord 1811 November 5., 62; 1 portefeuille
    - Borderellen op de rekeningen van de ontvangers-generaal., 1735-1810; 63-64; 2 portefeuilles
      - 1735, 1738, 1742, 1759-1782., 63
      - 1783-1810, 64
    - Twaalfde particuliere rekening van den commies Cornelis Testart, van de ontvangsten en uitgaven der geestelijke goederen over de jaren 1606-1613, overgelegd aan den ontvanger-generaal Cornelis van Coolwijck en door dezen afgehoord en gesloten den, 14en April 1618; 65; 1 deel
    - Journalen van het inkomen der geestelijke goederen, aangelegd in 1808, bijgehouden tot, 1811; 66-74; 9 delen
      - Journaal A Moerkant en Langstraat, Land van Heusden en Meierij van 's-Hertogenbosch., 66